臺灣彰化地方法院刑事判決　　　　　　　　　　　　　九十一年度易字第一五五號
　　公　訴　人　臺灣彰化地方法院檢察署檢察官
　　被　　　告　乙○○
　　選任辯護人　洪明儒律師
　　　　　　　　林開福律師
右列被告因違反毒品危害防制條例案件，經檢察官提起公訴（九十年度毒偵字第四０
三八號），本院判決如左：
    主  文
乙○○施用第二級毒品，處有期徒刑肆月，如易科罰金，以參佰元折算壹日。
    事  實
一、乙○○前曾於民國（下同）八十九年間因竊盜案件，經本院於判處有期徒刑七月
    ，緩刑三年確定，現緩刑中，其前曾另因施用毒品案件，經送強制戒治後付保護
    管束期滿，由台灣彰化地方法院檢察署檢察官於九十年五月十四日以九十年度戒
    毒偵字第六三四號、第六三五號不起訴處分確定；詎其復於五年內之九十年六月
    二十七日或前三日內某時，在不詳處所，以不詳方法，施用第二級毒品安非他命
    類一次；嗣於九十年六月二十七日，至彰化縣警察局彰化分局接受列管毒品人口
    定期調驗作業，經採集尿液送檢驗，結果呈安非他命類陽性反應，始查悉上情。
二、案經彰化縣警察局鹿港分局報請台灣彰化地方法院檢察署檢察官偵查起訴。
    理      由
一、訊據被告矢口否認有右揭犯行，辯稱：伊並未施用毒品，當時有看牙齒本來要開
    刀，醫院有叫伊吃消炎、止痛及抗生素，驗尿前都有通知，伊不可能施用毒品云
    云；經查，被告接受列管毒品人口定期調驗作業，經採集尿液送檢驗，結果呈安
    非他命類陽性反應，有詮昕科技股份有限公司濫用藥物尿液檢驗報告附卷可稽，
    經本院送法務部調查局覆驗結果，該局以螢光偏極免疫分析法篩驗，並以氣相層
    折質儀分折法確認，被告尿液確呈甲基安非他命陽性反應，亦有該局檢驗通知書
    在卷足憑；被告雖辯稱伊有就醫服藥云云，然經本院向國泰綜合醫院及博恩牙醫
    診所函調被告病歷及藥單送行政院衛生署鑑定，前開藥物均不含安非他命類藥物
    ，服用後尿液檢驗結果不致呈安非他命類陽性反應，有該署管制藥品管理局管檢
    字第一０六八一二號函在卷可參，故被告辯稱：伊因牙痛有服用藥物可能致尿液
    有安他命類陽性反應云云，顯不足採，至被告辯稱驗尿前都有通知，伊不可能施
    用毒品等詞，並舉證人即僱主甲○○為證，然被告採尿當日即請假回彰化，且證
    人亦非整日均與被告同處一室，尚難採為對被告有利之證據；綜上所述，被告前
    開辯解均不足採信，堪認被告於採驗前三日內某時有施用安非他命類毒品一次之
    犯行，又被告前因施用毒品案件，經強制戒治交付保護管束期滿，並由台灣彰化
    地方法院檢察署檢察官於九十年五月十四日以九十年度戒毒偵字第六三四號、第
    六三五號不起訴處分確定，有不起訴處分書在卷足憑。其於五年內再犯毒品危害
    防制條例第十條之罪，被告罪證明確，應予依法論科。
二、核被告所為，係犯毒品危害防制條例第十條第二項之罪。其施用毒品前後持有毒
    品之低度行為，為施用之高度行為所吸收，不另論罪。爰審酌被告前曾經戒治後
    再犯，施用毒品戕害身心，施用之次數，所生危害暨犯後態度等一切情狀，量處
    如主文所示之刑，並諭知易科罰金之折算標準，以示懲儆。
三、據上論斷，應依刑事訴訟法第二百九十九條第一項前段，毒品危害防制條例第十
    條第二項，刑法第十一條前段、第四十一條第一項，罰金罰鍰提高標準條例第二
    條，判決如主文。
本案經檢察官王怡仁到庭執行職務。
中      華      民      國    九十一    年      八      月      十六    日
                                  台灣彰化地方法院刑事第二庭
                                      法      官  謝  仁  棠
右正本證明與原本無異。
如不服本判決，應於判決送達後十日內向本院提出上訴狀( 須附繕本 )。
                                      法院書記官  于  淑  真
中      華      民      國    九十一    年      八      月      十六    日
毒品危害防制條例第十條：
施用第一級毒品者，處六月以上五年以下有期徒刑。
施用第二級毒品者，處三年以下有期徒刑。
